sk-SK: Typ kolieska: Guľôčka; Tupé; Disk; Vypuklé; Dvojité koliesko; Ploché; Žiadne; Odsadené ozubené koliesko; Valček; Okrúhle; Ostré; Jedno koliesko; Hladké; Rozdelené; Hviezda; Iné
da: Sporehjulstype: Kugle; Stump; Skive; Kuppelformet; Dobbelthjul; Flad; Ingen; Forskudt hjul; Rulle; Rund; Skarp; Enkelthjul; Glat; Delt; Stjerne; Andet
tr: Mahmuz diş tipi: Top; Küt; Disk; Kubbeli; Çift tekerlek; Düz; Yok; Ofset mahmuz; Silindir; Yuvarlak; Keskin; Tek tekerlek; Pürüzsüz; Ayrık; Yıldız; Diğer
sl-SI: Vrsta nazobčanega kolesca: Kroglica; Topa; Disk; Izbočena; Dvojno kolesce; Ploska; Brez; Zamaknjeno kolesce; Valjček; Okrogla; Ostra; Enojno kolesce; Gladka; Deljena; Zvezda; Drugo
ru: Тип шпоры: Шаровидное; Тупое; Диск; Сферическое; Двойное колесо; Плоское; Без шпор; Смещенное колесико; Ролик; Круглое; Острое; Одинарное колесо; Гладкое; Разделенное; Звезда; Другое
hu: Sarkantyúkerék típusa: Golyó; Tompa; Korong; Kupolás; Dupla kerék; Lapos; Nincs; Eltolt görgő; Görgő; Kerek; Éles; Szimpla kerék; Sima; Osztott; Csillag; Egyéb
ko: 로웰 유형: 볼; 블런트; 디스크; 돔; 이중 휠; 플랫; 없음; 오프셋 로웰; 롤러; 원형; 샤프; 단일 휠; 스무드; 스플릿; 별; 기타
fi: Kannuspyörän tyyppi: Pallo; Tylppä; Kiekko; Kupera; Kaksoispyörä; Tasainen; Ei mitään; Epäkeskopyörä; Rulla; Pyöreä; Terävä; Yksittäinen pyörä; Sileä; Jaettu; Tähti; Muu
cs: Typ Rowela: Kulička; Tupý; Disk; Vypouklý; Dvojité kolečko; Plochý; Žádný; Asymetrické kolečko; Váleček; Kulatý; Ostrý; Jedno kolečko; Hladký; Dělený; Hvězda; Jiné
th: ประเภทของโรเวล: ทรงลูกบอล; ปลายทู่; ทรงแผ่น; ทรงโดม; ล้อคู่; แบน; ไม่มี; โรเวลแบบเยื้องศูนย์; ลูกกลิ้ง; ทรงกลม; ปลายแหลม; ล้อเดี่ยว; ผิวเรียบ; แบบแยก; รูปดาว; อื่นๆ
nb: Sporehjulstype: Kule; Butt; Skive; Buet; Dobbelthjul; Flat; Ingen; Forskjøvet hjul; Rulle; Rund; Skarp; Enkelthjul; Glatt; Delt; Stjerne; Annet
en: Rowel type: Ball; Blunt; Disc; Domed; Double wheel; Flat; None; Offset rowel; Roller; Round; Sharp; Single wheel; Smooth; Split; Star; Other
bg-BG: Тип ролер: Топче; Тъп; Диск; Куполообразен; Двойно колело; Плосък; Без; Изместено колело; Ролка; Кръгъл; Остър; Единично колело; Гладък; Разделен; Звезда; Друго
es: Tipo de rodaja de la espuela: Bola; Romo; Disco; Abovedado; Rueda doble; Plano; Ninguno; Ruleta descentrada; Rodillo; Redondo; Afilado; Rueda única; Liso; Dividido; Estrella; Otro
zh-TW: 馬刺齒輪類型: 球型; 鈍頭; 圓盤型; 圓頂型; 雙輪; 扁平型; 無; 偏移式齒輪; 滾輪; 圓形; 尖銳型; 單輪; 光滑; 分叉型; 星形; 其他
it: Tipo di rotella: A pallina; Smussato; A disco; A cupola; A doppia rotella; Piatto; Nessuno; Rotella sfalsata; A rullo; Rotondo; Appuntito; A rotella singola; Liscio; Diviso; A stella; Altro
vi: Loại bánh răng của thúc ngựa: Bóng; Cùn; Đĩa; Hình vòm; Bánh xe đôi; Phẳng; Không; Bánh răng lệch; Con lăn; Tròn; Sắc; Bánh xe đơn; Nhẵn; Xẻ rãnh; Ngôi sao; Khác
fr: Type de molette d’éperon: Bille; Émoussé; Disque; Bombé; Double molette; Plat; Aucune; Molette déportée; Rouleau; Rond; Pointu; Molette simple; Lisse; Fendu; Étoile; Autre
lt-LT: Pentino ratuko tipas: Rutulys; Bukas; Diskas; Išgaubtas; Dvigubas ratukas; Plokščias; Nėra; Asimetrinis ratukas; Volelis; Apvalus; Aštrus; Viengubas ratukas; Lygus; Skeltas; Žvaigždė; Kita
nl: Spoorwiel type: Bal; Stomp; Schijf; Bol; Dubbel wiel; Plat; Geen; Offset spoorwiel; Roller; Rond; Scherp; Enkel wiel; Glad; Gespleten; Ster; Overige
de: Sporenart: Kugel; Stumpf; Scheibe; Gewölbt; Doppelrad; Flach; Keines; Versetztes Rädchen; Rolle; Rund; Scharf; Einzelrad; Glatt; Geteilt; Stern; Sonstige
el: Τύπος ακίδας: Μπίλια; Στομωμένη; Δίσκος; Θολωτή; Διπλή ρόδα; Επίπεδη; Κανένα; Παράκεντρη ροδέλα (offset); Κύλινδρος; Στρογγυλή; Αιχμηρή; Μονή ρόδα; Λεία; Διαιρούμενη; Αστέρι; Άλλο
pt-PT: Tipo de roda dentada: Bola; Romba; Disco; Arredondada; Roda dupla; Plana; Nenhuma; Roseta descentrada; Rolete; Redonda; Afiada; Roda simples; Lisa; Dividida; Estrela; Outro
pt-BR: Roseta, tipo: Esfera; Cega; Disco; Arredondada; Roda dupla; Plana; Nenhuma; Roseta deslocada; Rolo; Redonda; Afiada; Roda simples; Lisa; Fendida; Estrela; Outra
ja: ローウェルタイプ: ボール; ブラント; ディスク; ドーム型; ダブルホイール; フラット; なし; オフセットローウェル; ローラー; ラウンド; シャープ; シングルホイール; スムース; スプリット; 星型; その他
zh-CN: 马刺轮类型: 球形; 钝化; 圆盘形; 圆顶; 双轮; 平底; 无; 偏心拨轮; 滚轮; 圆形; 尖锐; 单轮; 光滑; 开口; 星形; 其他
pl: Typ gwiazdki ostrogi: Kulka; Tępy; Tarcza; Kopułkowy; Podwójne kółko; Płaski; Brak; Przesunięte kółko; Wałek; Okrągły; Ostry; Pojedyncze kółko; Gładki; Rozcięty; Gwiazdka; Inny
sv: Sporrkrans – typ: Kula; Trubbig; Skiva; Kupad; Dubbeltrissa; Platt; Ingen; Förskjuten klinga; Rulle; Rund; Vass; Enkeltrissa; Slät; Delad; Stjärna; Övrigt
hr-HR: Vrsta veslača: Kuglica; Tupi; Disk; Kupolasti; Dvostruki kotačić; Ravni; Nema; Ekscentrični; Valjak; Okrugli; Oštri; Jednostruki kotačić; Glatki; Podijeljeni; Zvijezda; Ostalo
ro-RO: Tip de rozetă pentru pinteni: Sferă; Tocit; Disc; Bombat; Roată dublă; Plat; Fără; Rotiță asimetrică; Rolă; Rotund; Ascuțit; O singură roată; Neted; Despicat; Stea; Altele